【裁判字號】    99,台上,1182
【裁判日期】    990304
【裁判案由】    偽造文書
【裁判全文】
最高法院刑事判決            九十九年度台上字第一一八二號
上  訴  人  甲○○
上列上訴人因偽造文書案件，不服台灣高等法院中華民國九十八
年十一月三十日第二審判決（九十八年度上訴字第三五五三號，
起訴案號：台灣桃園地方法院檢察署九十七年度偵字第一三二九
六號），提起上訴，本院判決如下：
    主  文
上訴駁回。
    理  由
按刑事訴訟法第三百七十七條規定，上訴於第三審法院，非以判
決違背法令為理由，不得為之。是提起第三審上訴，應以原判決
違背法令為理由，係屬法定要件。如果上訴理由書狀並未依據卷
內訴訟資料，具體指摘原判決不適用何種法則或如何適用不當，
或所指摘原判決違法情事，顯與法律規定得為第三審上訴理由之
違法情形，不相適合時，均應認其上訴為違背法律上之程式，予
以駁回。本件原判決撤銷第一審之判決，改判仍論處上訴人甲○
○連續行使偽造私文書，足以生損害於公眾及他人罪刑，已敘明
所憑之證據及認定之理由；從形式上觀察，並無判決違背法令之
情形存在。查告訴人林錫雄（原名「林鍚雄」）於民國九十年九
月六日更名前，未曾使用「林鍚雄」印文，國防部軍備局中山科
學研究院驗收紀錄表、桃園縣警察局刑警隊報案三聯單及「八德
市○○路四九０巷整修案報價單（合約書）」，其上「林鍚雄」
印文均不足認係告訴人所加蓋。至上訴人是否依「中壢住宅整建
裝修案變更工程加減報價單（合約書）」所載工程項目施作，仍
無法排除上訴人片面追加工程款之可能，尚難據以推斷告訴人同
意追加該工程款，且與判斷「林鍚雄」印文是否真正無關。上訴
人辯稱告訴人曾使用「林鍚雄」印章，而非上訴人偽造云云，不
足採信，已綜合全卷證據資料，逐一剖析，詳加論駁。上訴意旨
仍執陳詞，謂「林鍚雄」印章確為告訴人所有，否則上訴人怎可
能知悉其更名前之姓名，而前開驗收紀錄表、報案三聯單及合約
書等文書確曾使用「林鍚雄」印章，上訴人與告訴人間請求承攬
報酬之民事訴訟，亦經判決上訴人勝訴在案，足見「中壢住宅整
建裝修案變更工程加減報價單（合約書）」為真正等語，漫就原
判決已明白論斷之事項，憑己見再事爭辯，自非適法之第三審上
訴理由。上訴意旨另摘錄刑事訴訟法第一百五十九條等條文、司
法院釋字第五八二號解解及本院七十六年台上字第四九八六號判
例，但對於原判決究竟有何違反該等規定、解釋及判例之情事，
則未依據卷內訴訟資料具體指摘，亦難謂符合第三審上訴之法定
要件。其上訴為違背法律上之程式，應予駁回。
據上論結，應依刑事訴訟法第三百九十五條前段，判決如主文。
中    華    民    國  九十九  年    三    月    四    日
                      最高法院刑事第十庭
                          審判長法官  花  滿  堂
                                法官  黃  正  興
                                法官  陳  東  誥
                                法官  林  錦  芳
                                法官  洪  昌  宏
本件正本證明與原本無異
                                      書  記  官
中    華    民    國  九十九  年    三    月    八    日
                                                      Ｅ

司法院資訊處製作；財團法人民間司法改革基金會備份。
